# 递延所得税资产和递延所得税负债列报

提问人：yplxzg 时间：2020-01-14 10:58:21
陈版，您好，
如下问题请教：
A公司将DTA和DTL以净额作为DTA核算（已确认A公司属于同一税收征管部门管理），这样的话，DTA在分暂时性差异项目披露明细的时候就会出现一个负数的项目，这种负数的披露方式准则是否允许？
此外准则中提到的法定权利实务中该如何理解？请陈版指点。
同时满足下列条件时，企业应当将递延所得税资产及递延所得税负债以抵销后的净额列示。
1 ．企业拥有以净额结算当期所得税资产及当期所得税负债的法定权利；
2 ．递延所得税资产和递延所得税负债是与同一税收征管部门对同一纳税主体征收的所得税相关或者对不同的纳税主体相关，但在未来每一具有重要性的递延所得税资产和递延所得税负债转回的期间内，涉及的纳税主体体意图以净额结算当期所得税资产及当期所得税负债或是同时取得资产、清偿债务。
一般情况下，在个别财务报表中，当期所得税资产与负债及递延所得税资产及递延所得税负债可以以抵销后的净额列示。在合并财务报表中，纳入合并范围的企业中，一方的当期所得税资产或递延所得税资产与另一方的当期所得税负债或递延所得税负债一般不能予以抵销，除非所涉及的企业具有以净额结算的法定权利并且意图以净额结算。
谢谢您的时间。

回答人：chenyiwei
这里的“法定权利”应理解为：当同一纳税人，就同一税种，对同一征收机关既有预缴（或多缴）的税额，也有应纳税额时，企业可以无需征求税务机关同意，自行决定将预缴（或多缴）税款抵减应纳税额，只缴纳净额，而不是一方面缴纳全额应纳税额，另一方面申请退回多缴（或预缴）税额。
关于净额列报情况下附注的披露，交易所在上市公司年报附注模板中，以及国资委在国企年报附注模板中都有具体的格式规定，参照执行即可。